【裁判字號】    99,重訴,667
【裁判日期】    990603
【裁判案由】    毒品危害防制條例等
【裁判全文】
臺灣臺中地方法院刑事判決             99年度重訴字第667號
公  訴  人  臺灣臺中地方法院檢察署檢察官
被      告  乙○○
選任辯護人  張淑琪律師
被      告  甲○○
選任辯護人  陳武璋律師
上列被告等因違反毒品危害防制條例等案件，經檢察官提起公訴
（99年度偵字第2519、3547、2984號），及移送併辦（99年度偵
字第6250、7623號），本院判決如下：
    主  文
乙○○幫助運輸第一級毒品，處有期徒刑肆年貳月。
甲○○幫助運輸第一級毒品，處有期徒刑參年拾月；又共同未經
許可，持有可發射子彈具有殺傷力之改造槍枝，處有期徒刑壹年
貳月，併科罰金新臺幣貳拾萬元，罰金如易服勞役，以新臺幣壹
仟元折算壹日。扣案之仿WALTHER廠PPK/S型半自動手槍製造之改
造手槍壹支（槍枝管制編號0000000000號）沒收。應執行有期徒
刑肆年捌月，併科罰金新臺幣貳拾萬元，罰金如易服勞役，以新
臺幣壹仟元折算壹日。扣案之仿WALTHER廠PPK/S型半自動手槍製
造之改造手槍壹支（槍枝管制編號0000000000號）沒收。
    犯罪事實
一、乙○○明知海洛因業經公告列為毒品危害防制條例第2條第2
    項第1款之第一級毒品，不得運輸及持有，且係行政院依據
    懲治走私條例第2條第4項授權公告之甲項管制進出口物品，
    不得私運進口，竟基於幫助運輸第一級毒品海洛因之犯意，
    於民國98年5月底某日，因友人林峻賢（所涉運輸毒品部分
    ，業經本院以98年度重訴字第3160號判處有期徒刑8年10月
    確定）向其表示經濟困難，乙○○詢問林峻賢是否有意願至
    境外代為運輸海洛因回臺，林峻賢因圖運輸每球海洛因，可
    獲得新臺幣（下同）2萬元之報酬而應允，乙○○即將林峻
    賢介紹予真實姓名、年籍不詳，綽號「寶哥」、「阿肥」之
    成年男子、方進財（另案偵辦中）所組成之販運毒品集團。
    於98年5月30日，林峻賢應乙○○之邀，搭機前往大陸珠海
    市「海麗飯店」與乙○○會合，由乙○○、所屬「寶哥」走
    私毒品集團位在大陸地區之成員即綽號「阿肥」之男子提供
    海洛因球1球，教授林峻賢如何塞入肛門夾帶，教授完畢後
    ，乙○○、綽號「阿肥」之人將該海洛因球取回，並指示林
    峻賢先行回臺灣，待下次正式夾帶，林峻賢於同年5月31日
    自行搭機返回臺灣。俟林峻賢回臺灣後訂妥機票，聯絡乙○
    ○，告知訂妥98年6月6日之機票，乙○○即聯絡綽號「阿肥
    」之男子，並將林峻賢在大陸地區使用之行動電話門號0000
    0000000號電話留予綽號「阿肥」之男子，由綽號「阿肥」
    之男子直接與林峻賢聯絡，綽號「阿肥」之男子乃與林峻賢
    聯繫，請林峻賢到珠海市後，先到某涼茶舖與其會合。林峻
    賢於98年6月6日15點30分許，自高雄市小港國際機場搭乘復
    興航空GE-363號次班機前往澳門，並輾轉到達珠海市與綽號
    「阿肥」之男子見面，綽號「阿肥」之男子請林峻賢至海麗
    飯店投宿並等候消息。於同年6月6日23時許，綽號「阿肥」
    之男子前往海麗飯店與林峻賢會合，並將已以塑膠膜包裝妥
    當海洛因6球交予林峻賢，請林峻賢自行塞入肛門，並交付
    林峻賢已搭配門號0000000000號之SAMSUNG廠牌行動電話1支
    ，指示林峻賢回臺灣後，以該行動電話撥打門號0000000000
    號聯繫在臺灣之接應者。林峻賢旋於同年6月7日中午，經由
    澳門搭乘長榮航空BR-830號次班機，由大陸地區走私運輸前
    揭海洛因返回臺灣。於同日14時30分許，由高雄市小港國際
    機場入境時為彰化憲兵隊會同員警查獲，經帶同林峻賢至高
    雄市立聯合醫院大同院區鑑驗排放，於同日16 時30分許將
    夾藏在肛門內之海洛因球6球（淨重343.13公克，含包裝總
    重360.41公克）排出體外為警查扣，並扣得綽號「阿肥」之
    男子交付林峻賢用以聯繫在臺接應者之SAMSUNG 廠牌行動電
    話1支（序號000000000000000，後變更為00001 ，內含門號
    0000000000號之SIM卡1張）及林峻賢在大陸地區所購，並曾
    用以聯繫運毒事宜之NOKIA山寨版行動電話1支（序號000000
    000000000，內含大陸地區易付卡門號00000000000號之SIM
    卡1張）。經林峻賢供出上情，始循線查獲。
二、甲○○明知海洛因業經公告列為毒品危害防制條例第2條第2
    項第1款之第一級毒品，不得運輸及持有，且係行政院依據
    懲治走私條例第2條第4項授權公告之甲項管制進出口物品，
    不得私運進口，竟基於幫助運輸第一級毒品海洛因之犯意，
    於97年10月間某日，因友人王得名（所涉運輸毒品部分，業
    經本院以98年度重訴字第3160號判處有期徒刑9年確定）積
    欠地下錢莊、當舖債務，而向其表示經濟困難，甲○○詢問
    王得名是否有意願至境外代為運輸海洛因回臺，王得名因圖
    運輸每球海洛因，可獲得報酬3萬元而應允。甲○○即於97
    年11月間某日，於柬埔寨某處，將王得名介紹予真實姓名、
    年籍不詳，綽號「寶哥」之成年男子、方進財所組成之販運
    毒品集團之成員王琨琪（另案偵辦中）。嗣於98年5月15日
    上午7點30分許，王得名與前揭販運毒品集團之成員蔡文發
    、方柏勝（業經本院以98年度重訴字第3160號各判處有期徒
    刑9年確定）、吳明華（業經臺灣高等法院高雄分院以99年
    度上訴字第288號判處有期徒刑12年），自臺南市搭乘計程
    車一同前往高雄市小港機場，並一起搭乘越南航空公司VN-9
    27號次班機前往越南，再轉柬埔寨金邊市。於同年5月19日
    晚間，蔡文發、王得名、方柏勝、吳明華等4人在下榻之金
    邊市金邊大飯店與王琨琪及綽號「寶哥」之男子會合，王琨
    琪將已以塑膠膜多層包裝妥當之球狀海洛因20球交予王得名
    ，由王得名、蔡文發教導方柏勝、吳明華將海洛因球塞入肛
    門夾藏運輸之方法，而由方柏勝、王得名、吳明華等3人負
    責運輸，該3人即分別將海洛因球6顆、6顆、8顆塞入其等肛
    門內，綽號「寶哥」之男子、王琨琪並交待方柏勝、王得名
    、吳明華3人於夾帶海洛因進入臺灣並將海洛因球排出後，
    由王得名負責與王琨琪聯絡，並帶該等海洛因球至臺北市花
    園酒店，綽號「寶哥」之男子、王琨琪會聯絡真實姓名、年
    籍不詳，綽號「二兄」之成年男子或集團其他成員收取。王
    得名、吳明華、方柏勝等3人，乃於98年5月20日上午8時許
    ，將前揭海洛因塞入肛門內藏匿妥當後，自柬埔寨金邊市搭
    機至越南，並於同日上午11時許抵達越南，再由越南轉搭越
    南航空VN -926號次班機返回臺灣。於同日21時55分許，由
    高雄市小港國際機場入境，將上開第一級毒品海洛因由柬埔
    寨走私運輸進入臺灣。嗣王得名、方柏勝、吳明華等3人入
    境臺灣後，為警在機場內查獲，經帶同方柏勝、王得名等2
    人至高雄市立聯合醫院大同院區鑑驗排放，於98年5月21 日
    上午4時10分許，陸續排出體內夾藏之海洛因球共12球為警
    查扣（王得名6球，淨重439.94公克，含包裝總重467.90 公
    克；方柏勝6球，淨重453.42公克，含包裝總重476.52公克)
    ，另扣得王得名、方柏勝等所有之LG廠牌行動電話1支（序
    號00000000000 0000，內含柬埔寨使用之不詳門號SIM卡1
    張，係王得名供聯繫運輸毒品所用）、SONY ERICSSON廠牌
    行動電話1支（序號000000000000000，內含門號0000000000
    號之SIM卡1張，係王得名供聯繫運輸毒品所用）、行動電話
    1支（序號0000000 00000000，含搭配門號0000000000號SIM
    卡1張，係方柏勝供聯繫運輸毒品所用）。吳明華入境時則
    由內政部警政署航空警察局高雄分局查獲，並扣得其夾帶之
    第一級毒品海洛因8球（淨重602.35公克，含包裝總重
    632.11公克）。另蔡文發於98年6月19日16時許，經桃園國
    際機場返臺，為警持拘票將之拘提到案，扣得其所有供聯繫
    運輸海洛因所用之SONY ERICSSON廠牌行動電話1支（序號
    000000000000000，內含門號0000000000號之SIM卡1張）、
    NOKIA廠牌行動電話1支（序號00000000000000000，內含門
    號0000000000號之SIM卡1張）。嗣經王得名供出上情，而循
    線查獲。
三、甲○○、方進財（另案偵辦中）均明知可發射子彈具有殺傷
    力之改造槍枝，係槍砲彈藥刀械管制條例所列管之違禁物，
    非經中央主管機關許可，不得持有，因綽號「寶哥」之男子
    懷疑方進財有侵吞該販運毒品集團走私之海洛因，方進財恐
    遭綽號「寶哥」之男子派人押走，即於98年2、3月間某日，
    在臺南縣、市某處，交予甲○○4萬元，指示甲○○代為購
    買槍、彈以為防身之用。甲○○、方進財即基於持有可發射
    子彈具有殺傷力之改造槍枝之犯意聯絡，由甲○○於98 年2
    、3月間某日，在臺南縣新市鎮○○○道路旁小廟前，以4萬
    元之價格，向某真實姓名、年籍不詳之成年男子，購得仿
    WALTHER廠PPK/S型半自動手槍換裝土造金屬槍管之具殺傷力
    改造手槍1枝及未具殺傷力之改造子彈24顆，甲○○並隨即
    將前揭購得之槍枝、子彈，攜至臺南市安南區方進財不詳租
    屋處交予方進財，而與方進財共同未經許可非法持有具殺傷
    力之改造手槍1枝。嗣於98年5月8日後約1、2日，因方進財
    之弟方進發運輸毒品海洛因遭警查獲，方進財恐遭警追緝而
    查獲前揭槍枝，即指示甲○○至前址其租屋處，將前揭槍枝
    、子彈取出，另尋適當處所藏放，甲○○接到指示後，即前
    往方進財前址租屋處，將該槍枝、子彈取出，移置在甲○○
    位於臺南縣安定鄉海寮村海寮12-9號住處之衣櫃內。嗣警於
    99 年1月20日22時10分許，因甲○○所涉運輸毒品案件而持
    拘票至前揭甲○○住處執行拘提時，警方尚未知悉其另涉有
    持有改造手槍犯行前，經甲○○主動帶警至其住處2樓房間
    ，起出前開改造手槍1枝及不具殺傷力之改造子彈24顆，而
    向員警自首前揭非法持有改造槍枝之犯行，並接受裁判。
四、案經內政部警政署刑事警察局移送、彰化縣警察局彰化分局
    、憲兵司令部彰化憲兵隊報告臺灣臺中地方法院檢察署檢察
    官偵查起訴。
    理  由
一、證據能力部分：按當事人、代理人或辯護人於法院調查證據
    時，知有第159 條第1項不得為證據之情形，而未於言詞辯
    論終結前聲明異議者，視為有前項之同意，刑事訴訟法第15
    9條之5第2項定有明文。此乃係基於證據資料愈豐富，愈有
    助於真實發現之理念，酌採當事人進行主義之證據處分權原
    則，並強化言詞辯論主義，透過當事人等到庭所為之法庭活
    動，在使訴訟程序順暢進行之要求下，承認傳聞證據於一定
    條件內，得具證據適格。此種「擬制同意」，因與同條第一
    項之明示同意有別，實務上常見當事人等係以「無異議」或
    「沒有意見」表示之，斯時倘該證據資料之性質，自起訴書
    之記載而了解，或偵、審中經檢察官、審判長、受命法官告
    知，或被告逕為認罪答辯或有類似之作為、情況，即可認該
    相關人員於調查證據之時，知情而合於擬制同意之要件（最
    高法院96年度臺上字第4174號判決要旨參照）。查本件檢察
    官、被告等及其辯護人於本院準備程序及審判期日均未對本
    院下述所引用之證據表示意見，且迄至言詞辯論終結前亦未
    聲明異議，本院審酌該等證據資料製作時之情況，尚無違法
    不當及證明力明顯過低之瑕疵，且為證明被告之犯罪事實存
    否所必要，認為以之作為證據應屬適當，揆諸前開說明，自
    均具證據能力。
二、實體部分：
(一)、就犯罪事實一部分：訊據被告乙○○對於上揭犯罪事實於警
    詢、偵查及本院審理時均坦承不諱，核與證人林峻賢於警詢
    、偵查中證述之情節相符（見臺灣臺中地方法院檢察署99年
    度偵字第3547號偵查卷第31至34頁、第35、36頁），復有內
    政部警政署國人入出境資料（即被告乙○○入出境資料，見
    臺灣臺中地方法院檢察署99年度偵字第3547號偵查卷第15頁
    ）、法務部－入出境資訊連結作業查詢資料（即證人林峻賢
    之入出境資料，附於本院審理卷）、本院98年度重訴字第
    3160 號刑事判決各乙份在卷可參，足認被告乙○○自白確
    與事實相符，應堪採信。本件事證明確，被告乙○○犯行洵
    堪認定。
(二)、就犯罪事實二、三部分：
１、就犯罪事實二部分：訊據被告甲○○就前開犯罪事實於警詢
    、偵查及本院審理時均坦承不諱，核與證人蔡文發、王得名
    於警詢、偵查中證述之情節相符（見彰化縣警察局彰化分局
    刑案偵查卷第8至10頁、第12至14頁、臺灣臺中地方法院檢
    察署99年度偵字第2519號偵查卷第63、64頁），復有法務部
    調查局98年6月12日調科壹字第09823017050號濫用藥物實驗
    室鑑定書（見彰化縣警察局彰化分局刑案偵查卷第26頁）、
    法務部－入出境資訊連結作業查詢資料（即被告甲○○、證
    人王得名之入出境資料，附於本院審理卷）、本院98年度重
    訴字第3160號刑事判決各乙份在卷可參。
２、就犯罪事實三部分：訊據被告甲○○就前揭犯罪事實於警詢
    、偵查及本院審理時均坦承不諱，並有扣案之改造手槍1 支
    可稽。又扣案之上開改造手槍，經送內政部警政署刑事警察
    局鑑定結果認：送鑑手槍1枝（槍枝管制編號0000000000 ，
    不含彈匣），係改造手槍，由仿WALTHER廠PPK/S型半自動手
    槍製造之槍枝，換裝土造金屬槍管而成，經檢視欠缺金屬保
    險鈕，惟不影響擊發功能，可供擊發適用子彈使用，認具殺
    傷力，有內政部警政署99年2月10日刑鑑字第0990014376 號
    鑑定書（見臺灣臺中地方法院檢察署99年度偵字第2519 號
    偵查卷第77、78頁）、現場查獲照片6張（見臺灣臺中地方
    法院檢察署99年度偵字第2519號偵查卷第37至39頁）各乙份
    在卷可佐，足徵被告甲○○之自白與事實相符。是本件事證
    明確，被告甲○○之犯行堪以認定，應予依法論科。
三、論罪科刑部分：
(一)、核被告乙○○、甲○○就犯罪事實一、二所為，均係犯刑法
    第30條第1項、毒品危害防制條例第4條第1項運輸第一級毒
    品罪、及刑法第30條第1項、懲治走私條例第2條第1項私運
    管制物品進口罪之幫助犯；被告甲○○就犯罪事實三所為，
    則係犯槍砲彈藥刀械管制條例第8條第4項之未經許可，持有
    可發射子彈具有殺傷力之改造槍枝罪。起訴書雖認被告二人
    就犯罪事實一、二所為，係為運輸第一級毒品、私運管制物
    品進口罪之正犯，然按刑法上之幫助犯，係對於犯罪與正犯
    有共同之認識，而以幫助之意思，對於正犯資以助力，而未
    參與實施犯罪之行為者而言。因此如未參與實施犯罪構成要
    件之行為，且係出於幫助之意思提供助力，即屬幫助犯，而
    非共同正犯。由前開犯罪事實觀之，被告乙○○、甲○○係
    因證人林峻賢、王得名經濟困難，因而介紹證人等進入該販
    運毒品集團擔任運輸海洛因之工作，被告二人所實施者，均
    係運輸第一級毒品罪及私運管制物品進口罪構成要件以外之
    行為，且被告二人均非居於主導、策劃本件運毒入臺之地位
    ，對於扣案海洛因球運送來臺之詳細時間、數量及後續處理
    均無所知，且查無其他積極證據足以證明被告二人係以正犯
    之犯意參與犯罪，應認被告二人均僅成立幫助犯，公訴意旨
    認被告二人同應論以共同正犯，容有誤會。
(二)、被告甲○○就犯罪事實三所示部分，與方進財二人間，有犯
    意聯絡，行為分擔，為共同正犯。
(三)、被告二人分別以一行為同時觸犯幫助運輸海洛因毒品罪及幫
    助私運管制物品進口罪，應依刑法第55條規定，從一重論以
    幫助運輸第一級毒品罪。又移送併辦部分（即臺灣臺中地方
    法院檢察署99年度偵字第7623號），與本件已起訴運輸第一
    級毒品部分，犯罪事實相同，為同一案件，本院自應併予審
    理。
(四)、被告二人幫助綽號「寶哥」之男子等人犯上開運輸第一級毒
    品罪，為幫助犯，爰均依刑法第30條第2項之規定減輕其刑
    。
(五)、被告乙○○就犯罪事實一所示、被告甲○○就犯罪事實二所
    示之犯罪事實，於偵查中及審判中均已自白，符合毒品危害
    防制條例第17條第2項之規定，自應就被告二人所犯之部分
    ，遞減輕其刑。
(六)、又被告乙○○介紹證人林峻賢前往大陸、被告甲○○介紹證
    人王得名前往柬埔寨為綽號「寶哥」之男子所組之販運毒品
    集團夾帶海洛因入境臺灣以獲取報酬，其等行為固無足取，
    惟被告二人此次幫助走私運輸毒品，並非首謀，且無證據足
    以證明被告二人確有從中獲利，亦未參與嗣後之販賣或其他
    毒害他人行為，而本次走私所運輸之毒品抵臺後，未幾即為
    專案小組人員及時查獲而未再流入市面，從被告二人犯案情
    節觀之，倘遽處以法定本刑之最低刑度，無異失之過苛而不
    盡情理，不免予人情輕法重之感，且難謂符合罪刑相當性及
    比例原則，更無從與首謀毒梟之惡行有所區隔，是其犯罪情
    狀相較於法定之重刑，在客觀上足以引起一般人之同情，情
    節尚堪憫恕，爰均依刑法第59條之規定，酌量遞減輕其刑。
(七)、被告甲○○就犯罪事實三所示之部分：按刑法第62條所謂發
    覺，固非以有偵查犯罪職權之機關或人員確知其人犯罪無誤
    為必要，而於對其發生嫌疑時，即得謂為已發覺，但此項對
    犯人之嫌疑，仍須有確切之根據得為合理之可疑者，始足當
    之，若單純主觀上之懷疑，要不得謂已發生嫌疑（最高法院
    88年度臺上字第4139號判決意旨參照）。又槍砲彈藥刀械管
    制條例第18條第1項前段規定：「犯本條例之罪自首，並報
    繳其持有之全部槍砲、彈藥、刀械者，減輕或免除其刑。」
    依特別法優於普通法之適用法律原則，對上開自首之特別規
    定，自應優先於刑法總則第62條前段之規定適用（最高法院
    82年度臺上字第5384號判決意旨參照）。本件員警於99年1
    月20日因涉前開幫助運輸毒品案件，而持臺灣臺中地方法院
    檢察署檢察官核發之拘票前往被告甲○○住處拘提，有該拘
    票乙份在卷可參（見臺灣臺中地方法院檢察署99年度偵字第
    2519號偵查卷第3頁），被告甲○○於警方拘提時，即主動
    交付上開槍枝乙節，業據被告甲○○於本院審理時陳明在卷
    （見本院99年5月6日審理筆錄），且有被告甲○○警詢筆錄
    （見彰化縣警察局彰化分局刑案偵查卷第3頁）、彰化縣警
    察局彰化分局請示檢察官報告書、刑事案件報告書各乙份在
    卷可參，足見警方迄被告甲○○向警員供承本件持有槍枝犯
    行前，並無任何客觀事證，足資合理懷疑被告甲○○係有涉
    犯本案持有槍彈之犯行，是被告甲○○主動向彰化縣警察局
    彰化分局員警自首前揭非法持有改造槍枝之犯行，並接受裁
    判，足堪認定。被告甲○○此部分所為，已符合自首之構成
    要件，並報繳其所持有之全部槍枝，自應依槍砲彈藥刀械管
    制條例第18條第1項前段之規定，減輕其刑，又依刑法第66
    條規定，得減輕至三分之二。移送併辦部分（即臺灣臺中地
    方法院檢察署99年度偵字第6250號），與本件被告甲○○已
    起訴未經許可，持有可發射子彈具有殺傷力之改造槍枝部分
    ，犯罪事實相同，為同一案件，本院自應併予審理。
(八)、被告甲○○所犯幫助運輸第一級毒品罪與未經許可，持有可
    發射子彈具有殺傷力之改造槍枝罪，犯意各別，罪名不同，
    應分論併罰。
(九)、爰審酌被告乙○○、甲○○二人介紹證人林峻賢、王得名進
    入上開運輸毒品集團充為運輸第一級毒品入境臺灣地區之人
    頭，對運輸毒品犯行施以相當助力，兼衡其等犯後坦承犯行
    ，且未參與運輸第一級毒品罪及私運管制物品進口罪之構成
    要件行為之犯罪情節；被告甲○○持有具殺傷力之手槍，對
    社會治安及人民生命財產具有潛在之危害威脅，然考及被告
    甲○○並未曾持該槍枝為任何犯行，所持有之槍枝數量僅1
    支，查扣之子彈經鑑定結果均無殺傷力，且自首並主動報繳
    其持有之全部槍枝、子彈，全無匿飾，犯罪後坦承犯行，態
    度良好等一切情狀，各量處如主文所示之刑，被告甲○○部
    分並合併定其應執行刑，及就併科罰金部分，諭知易服勞役
    之折算標準。
(十)、沒收部分：
１、扣案之仿WALTHER廠PPK/S型半自動手槍製造之改造手槍1支
    （管制編號00000 00000），係屬違禁物，爰依刑法第38條
    第1項第1款之規定宣告沒收。至於扣案經鑑定不具有殺傷力
    子彈24顆，因非屬違禁物，不另予宣告沒收。
２、按沒收為從刑之一種，依主從不可分之原則，應附隨緊接於
    主刑之下而同時宣告；又共同正犯因相互間利用他人之行為
    ，以遂行其犯意之實現，本於責任共同之原則，有關沒收部
    分，對於共犯間供犯罪所用之物，自均應為沒收之諭知。惟
    幫助犯僅係對於犯罪構成要件以外行為為加工，並無共同犯
    罪之意思，自不適用該責任共同原則，對於正犯所有供犯罪
    所用之物或犯罪所得之物，亦為沒收之諭知，最高法院91年
    台上字第5583號判決可資參照。是本件證人林峻賢、王得名
    於其等運輸毒品案件遭警查扣之物品，本院自無從予以宣告
    沒收，併此敘明。
據上論斷，應依刑事訴訟法第299條第1項前段，毒品危害防制條
例第4條第1項、第17條第2項，懲治走私條例第2條第1項、第11
條，槍砲彈藥刀械管制條例第8條第4項、第18條第1項，刑法第1
1條前段、第28條、第30條第1項、第2項、第55條、第59條、第5
1條第5款、第42條第3項前段、第38條第1項第1款，判決如主文
。
中    華    民    國    99    年    6     月    3     日
                        臺灣臺中地方法院刑事第十六庭
                              審判長法  官  巫淑芳
                                    法  官  戴嘉慧
                                    法  官  劉麗瑛
上正本證明與原本無異。
如不服本判決，應於收受送達後10日內向本院提出上訴書狀（應
敘述具體理由並附繕本）。
上訴書狀如未敘述理由，應於上訴期間屆滿後20日內補提理由書
於本院。
                                    書記官  王玟
中    華    民    國    99    年    6     月    3     日
【附錄本案論罪科刑法條】
毒品危害防制條例第4條第1項
製造、運輸、販賣第一級毒品者，處死刑或無期徒刑；處無期徒
刑者，得併科新臺幣1千萬元以下罰金。
懲治走私條例第2條第1項
私運管制物品進口、出口逾公告數額者，處7年以下有期徒刑，
得併科新臺幣3百萬元以下罰金。
槍砲彈藥刀械管制條例第8條第4項：
未經許可，持有、寄藏或意圖販賣而陳列第一項所列槍枝者，處
3年以上10年以下有期徒刑，併科新臺幣7百萬元以下罰金。

司法院資訊處製作；財團法人民間司法改革基金會備份。
